【裁判字號】    92,簡上,181
【裁判日期】    921126
【裁判案由】    賭博
【裁判全文】
臺灣桃園地方法院刑事判決                        九十二年度簡上字第一八一號
    上  訴  人
    即  被  告  丑○○
                己○○
    右  一  人
右列上訴人等因賭博案件，因不服本院於民國九十二年三月十一日以九十一年度壢簡
字第四七七號為第一審刑事簡易判決（起訴案號：臺灣桃園地方法院檢察署九十年度
偵字第三八００號案件），提起上訴，經本院管轄第二審合議庭判決如左：
    主  文
原判決關於丑○○、己○○部分撤銷。
丑○○、己○○共同連續意圖營利聚眾賭博，各處有期徒刑參月，如易科罰金均以參
佰元折算壹日，扣案之四色牌壹包、天九牌壹付、骰子貳拾壹顆及現金新臺幣肆仟伍
佰元均沒收。
    事  實
一、己○○前於民國（下同）八十二年間因煙毒案件，經本院以八十二年度重訴字第
    九十號判決判處有期徒刑十二年，提起上訴後，經臺灣高等法院以八十三年度上
    訴字第三三六一號判決駁回上訴確定，並自八十三年六月三十日起起算執行，至
    八十八年五月十三日假釋付保護管束（假釋至九十四年五月十五日始行期滿，非
    累犯），竟仍不知悛悔，與丙○○（綽號「阿美」，未據偵查起訴）、辛○○（
    已經原審判處有期徒刑三月確定）二人基於意圖營利供給賭博場所及聚眾賭博之
    概括犯意聯絡，自九十年二月二十日起，工作時間每日十三時起至十八時止，以
    新台幣（下同）三百元之薪資（若有延長至二十時，則加一百元），受僱丙○○
    前自九十年初，在不知情之乙○○（另行處分不起訴）所有桃園縣八德市○○路
    三四四號二樓處所開設賭場（按丙○○同時在上開路段三四六號一樓處開設泰國
    餐館）內，擔任開關上開賭場後門以讓不特定賭客進出之把風工作，再由丙○○
    提供其所有天九牌乙付、四色牌乙包及骰子二十一顆為賭具，先後供給上開賭博
    場所及聚集不特定人，以俗稱「推筒子」即比較所拿得天九牌合計點數大小之射
    倖方式，進行賭博財物之行為多次，並推由辛○○在上開賭場內負責從中自做莊
    者每贏得二千元抽取五十元；贏得三千元抽取一百元；贏得五千元則抽取二百元
    之「抽頭金」，而藉此營利。
二、丑○○因丙○○返回泰國之故，即與丙○○、己○○及許福明基於上開同一之概
    括犯意聯絡，自九十年二月二十三日起，以每月一萬二千元之薪資受僱丙○○接
    手負責上開賭場之工作（同時擔任上開泰國餐館廚師乙職），先後供給上開賭博
    場所及聚集不特定人，以上開同一射倖方式，進行賭博財物之行為多次，而藉此
    營利。嗣於九十年二月二十五日十五時許，經警當場查獲賭客劉邦忠、卯○○、
    甲○○、廖祖訓、詹天數、林玩、王丹萍、丁○○、張新明、戊○○、邱范麗、
    寅○○、蘇雅芳、黃淑燕、邢花慧、康淑涵、李銀花、癸○○、辰○○及庚○○
    計二十人（按劉邦忠等二十人均依違反社會秩序維護法案件裁處），並扣得上開
    天九牌乙付、四色牌乙包、骰子二十一顆及「抽頭金」計四千五百元。
三、案經桃園縣政府警察局八德分局報請臺灣桃園地方法院檢察署檢察官偵查聲請簡
    易判決處刑。
    理  由
壹、有罪部分：
一、訊據上訴人即被告己○○、丑○○二人固均坦承先後於右揭時地受僱丙○○在上
    開泰國餐館從事打掃清潔、廚師之工作及上開賭場確於右揭時地遭警查獲賭博犯
    行等情，惟均矢口否認右揭犯行，被告己○○辯稱：伊僅係單純受僱丙○○在上
    開泰國餐館從事打掃清潔之工作而已，並不知鄰棟二樓處有開設上開賭場聚集不
    特定人賭博之行為，伊亦未負責上開賭場後門之把風工作云云；被告丑○○則辯
    稱：伊僅係單純受僱丙○○在上開泰國餐館從事廚師工作而已，伊雖知鄰棟二樓
    處有開設上開賭場聚集不特定人賭博乙事，惟伊未曾參與其事云云。經查：被告
    己○○、丑○○二人上開犯行，業據被告己○○於警訊中供稱：「警方於九十年
    二月二十五日十五時許，在八德市○○路三四四號二樓查獲一職業賭場，並於該
    址一樓查獲我為該賭場把風，....，我只負責為賭客開門把風（見偵查卷第二十
    一頁）」、「係乙名綽號『阿美（即丙○○）』之女子聘僱我為該賭場把風，工
    作時間大約為下午十三時開始到十八時，薪資為新台幣三百元，若有延長至二十
    時，這二小時再補我新台幣一百元（同上偵查卷第二十一頁）」、「我約於二月
    二十日開始為該賭場把風，平日如有賭客要進入，便要經過我幫其開門始得進入
    ，.... （見同上偵查卷第二十二頁）」、「....，我於九十年二月二十日上班
    ，下午一點到六點，共工資三百元（見同上偵查卷第八十四頁）」、「（每天工
    資三百元向誰領？）叫阿美的人領的（見同上偵查卷第一百十一頁）」、「（有
    無領到三百元？）有拿到一次三百元（見同上偵查卷第一百十一頁）」等語及被
    告丑○○於警訊中供稱：「（八德市○○路三四四號二樓的賭場是何人主持的？
    ）以前是我一位泰國朋友（即丙○○）弄的，我是二月二十三日以後就交給我主
    持（見同上偵查卷第十四頁）」、「....，我只知道他叫『阿美』（見同上偵查
    卷第十四頁）」、「因我那位朋友回去泰國二星期，他看我沒錢，我在隔壁泰國
    餐廳幫人煮菜，讓我接可以弄些錢過日子（見本院卷九十二年十月十六日筆錄）
    」、「是以前那位泰國朋友拿給他們玩的，只聽說是牌九，牌九是那位朋友留給
    我讓賭客玩的（見同上偵查卷第十四頁）」、「辛○○我不認識，我沒有請他，
    大概是因我都送檳榔飲料煮飯給他們吃，他代我收一些錢給我吃紅的（見同上偵
    查卷第十五頁）」、「我是口頭上向乙○○要承租二樓來住，因我家住大溪太遠
    懶得回家向他租二千元，但乙○○沒答應我因他藥房沒開人很少過來，我在他後
    面廚房工作，可以直上二樓，所以就利用他不在時，叫些人上樓賭博（見同上偵
    查卷第十五頁）」等語明確，互核相符，不僅核與證人丁○○於警訊中證稱「
    ....，我從九十年二月初經一位年籍姓名不詳綽號『阿林』女子（泰國人）介紹
    我去該處聚賭，.... （見同上偵查卷第四十頁）」等語、證人乙○○於警訊中
    證稱：「丑○○是於前幾天在我住處附近碰到我，口頭有說要向我承租二樓，我
    沒有答應他，但我有說因我最忙，藥房沒開等我忙完以後再說，但不能做違法的
    事情，因她在我後面廚房工作可以直接上我二樓，我也沒空過去藥房，所以不知
    他利用我不在時在樓上供人賭博（見同上偵查卷第十八頁）」、「....，我只是
    將房子租給他們使用，我家並不是住那，.... （見同上偵查卷第八十五頁）」
    等語及證人即查獲時在場賭客劉邦忠、卯○○、甲○○、廖祖訓、詹天數、林玩
    、王丹萍、丁○○、張新明、戊○○、邱范麗、寅○○、蘇雅芳、黃淑燕、邢花
    慧、康淑涵、李銀花、癸○○、辰○○及庚○○二十人於警訊中證述之情節（見
    同上偵查卷第二十四至六十四頁），均相符合，復有扣案之上開賭場及泰國餐館
    之現場照片乙份、違反社會秩序維護法案件現場紀錄乙紙、天九牌乙付、四色牌
    乙包、骰子二十一顆及「抽頭金」計四千五百元，在卷可稽，且證人丙○○於本
    院審理時證稱：「我有開設八德市○○路三四六號一樓的泰國餐廳，我是查獲前
    .... 才僱用被告張（靜美），....，一天三百元，我在查獲前.... 也有僱用被
    告曾（玉蘭），....，我在三四四號二樓有開設賭場，裡面把玩天九牌及四色牌
    、骰子等，....，被告曾（玉蘭）知道賭場的事，....，三四四號一樓有很多門
    可是都不開，上賭場必須由三四六號進出，必須先走出餐廳後門，三四四號後面
    有樓梯可以直接上二樓不用經過三四四號一樓上去，三四四號、三四六號都是我
    們租的，查獲後賭場已經結束了（見本院卷九十二年七月二十二日筆錄）」等語
    、證人即警員子○○於本院審理時證稱：「....，因為接獲線報說查獲現場有開
    設職業賭場，所以才去現場取締查獲本案（現本院卷九十二年十月十六日筆錄）
    」、「（查獲現場一樓是餐廳，如何分辨賭客及食客？）當天一樓餐廳沒有營業
    （見本院卷九十二年十月十六日筆錄）」、「（你們帶回警局的人是否就是在賭
    博現場的人？）是的，被告張（靜美）當時在一樓負責開門，當時我們看到有人
    員進出後門，都是被告張（靜美）開門並進行人員辨識，我當時在旁邊觀察一陣
    子後，只有後門可以進出，後來是趁被告張（靜美）開門時才衝進去賭博現場查
    獲本案，被告張（靜美）當時愣住了（見本院卷九十二年十月十六日筆錄）」等
    語及證人即警員壬○○於本院審理時亦證稱：「（本案查獲經過？）當天我們到
    現場先在附近埋伏，看到很多人敲後門被告張（靜美）都先開一點門看一下才開
    門讓他們進去，當天前門沒有開，一樓卡拉ＯＫ是在隔壁棟三四六號，不是二樓
    賭場那棟，當天卡拉ＯＫ有人在唱歌，被告曾（玉蘭）當時是在賭場樓下的廚房
    ，被告張（靜美）當天開的後門是賭場那棟房子不是卡拉ＯＫ那棟，查獲當時證
    人辛○○面前就擺著一個放抽頭金的籃子，我認為他是現場負責人，證人辛○○
    當時說他不是現場負責人只是幫人看籃子，但我認為不足採信，被告張（靜美）
    只是負責把風開門，現場賭客查獲的賭金我已經忘記是在哪裡扣案（見本院卷九
    十二年十月十六日筆錄）」、「（三四六、三四四號的廚房部分彼此有無相通？
    ）沒有（見本院卷九十二年十月十六日筆錄）」、「（你如何認定被告曾只是被
    利用？）被告曾查獲時也有在現場，當時是在一樓廚房，我認為被告曾也有犯罪
    嫌疑（見本院卷九十二年十月十六日筆錄）」等語綦詳，且證人子○○於本院審
    理時證稱：「（被告張筆錄是否你製作？）是的，被告張（靜美）不會寫中文，
    但聽的懂中文也會說（見本院卷九十二年十月十六日筆錄）」、「（事後去查訪
    被告張是否會聽、說中文？）事後我有去現場附近查訪，當地的居民都說被告張
    會聽、說中文（見本院卷九十二年十月十六日筆錄）」、「（被告張（靜美）知
    道把風的定義嗎？）被告張（靜美）當時負責後門開關讓賭客進出，當時我有跟
    他講這個意思，.... （見本院卷九十二年十月十六日筆錄）」、「（被告張（
    靜美）說他受僱『阿美』從事何工作？當時有無跟你說他受僱於餐廳清潔打掃？
    ）被告張（靜美）說他受僱『阿美』負責開關後門，被告張（靜美）在警訊沒有
    說他負責餐廳的清潔打掃工作（見本院卷九十二年十月十六日筆錄）」等語及證
    人壬○○於本院審理時亦證稱：「（本件被告曾（玉蘭）筆錄是否你製作？）是
    的，當時被告曾（玉蘭）聽的懂中文，所以沒有請通譯（見本院卷九十二年十月
    十六日筆錄）」、「（為何筆錄補訊被告曾（玉蘭）時他才承認犯罪？）被告在
    筆錄開始訊問時就承認犯罪，因為漏問查獲現場承租的問題才事後補訊被告曾（
    玉蘭）（見本院卷九十二年十月十六日筆錄）」等語明確，是上開賭場應係丙○○前自九十年初所開設，並自九十年二月二十日起，以日薪三百元（加時則為四
    百元）聘僱被告己○○擔任開關上開賭場後門以讓不特定賭客進出之把風工作，
    再由丙○○提供其所有天九牌乙付、四色牌乙包及骰子二十一顆為賭具，先後供
    給上開賭博場所及聚集不特定人，以上開「推筒子」之射倖方式，進行賭博財物
    之行為多次，並從中抽頭營利；而被告丑○○亦明知丙○○上開犯行，竟仍自九
    十年二月二十三日起，因丙○○返回泰國二週之故，即行接手經營上開賭場，並
    先後供給上開賭博場所及聚集不特定人，以上開同一射倖方式，進行賭博財物之
    行為多次等情，應堪認定。雖被告己○○、丑○○二人事後於偵查中及本院審理
    時均改稱其等僅係分別單純受僱丙○○在上開泰國餐館從事清潔打掃及廚師之工
    作，且於本院審理時均辯稱其等聽不懂中文云云，惟被告己○○、丑○○二人此
    部分所辯，不僅核與其等二人次警訊中供述之情節矛盾，亦核與證人卯○○、甲○○、詹天數及戊○○等人均證稱上開賭場係由被告己○○負責把風等語，均不
    相符，顯係其等二人事後卸責之詞，均不足採信。至於證人丙○○於本院審理雖
    證稱被告己○○、丑○○二人均未參與上開賭博行為云云，惟均核與被告己○○
    、丑○○二人於警訊中供述之情節不符，亦核與本院上開認定之事實矛盾，顯係
    事後迴護被告己○○、丑○○二人之詞，自不足為有利被告己○○、丑○○二人
    認定之依據，至為灼然。被告己○○、丑○○二人上開犯行均臻明確，應予依法
    論科。
二、核被告己○○、丑○○二人所為，均係犯刑法第二百六十八條之意圖營利供給賭
    博場所罪及意圖營利聚眾賭博罪。被告先後多次供給賭博場所及聚眾賭博之行為
    ，均時間緊接，所犯構成要件相同，顯均係基於概括犯意所為，均為連續犯，應
    依刑法第五十六條之規定，均論以一罪，並均加重其刑。被告己○○、丑○○二
    人就所犯上開二罪間，均有方法、結果之牽連關係，為牽連犯，應依刑法第五十
    五條之規定，均從一重之意圖營利聚眾賭博罪處斷。被告己○○、丑○○二人就
    所犯上開二罪與丙○○、辛○○二人間，均有犯意聯絡及行為分擔，均為共同正
    犯。本件公訴人漏論丙○○，已有未洽，而原審認被告涉有上開意圖營利聚眾賭
    博之犯行，予以論罪科刑，並均准以三百元折算一日易科罰金在案，雖有所據，
    惟原審漏論及被告己○○、丑○○二人上開所為，另犯有刑法第二百六十八條之
    意圖營利供給賭博場所罪，並與意圖營利聚眾賭博罪論以牽連犯關係，復漏未論
    及丙○○與辛○○、被告己○○、丑○○三人之共同正犯關係，揆諸上述，均有
    未合，是原判決關於己○○、丑○○部分顯有違誤，要無維持之可能，應予撤銷
    ，並由本院管轄第二審之合議庭自為判決。爰審酌被告己○○前因煙毒案件，受
    有期徒刑之執行，現在假釋付保護管束中（假釋至九十四年五月十五日始行期滿
    ，非累犯），被告丑○○亦明知上開賭場係丙○○前所開設經營者，竟仍分別自
    九十年二月二十日及二十三日起，分別受僱丙○○負責上開賭場之後門把風及經
    營之工作，而先後供給上開賭博場所及聚集不特定人，以上開射倖方式，進行賭
    博之財物之行為多次，已損及社會之治安、個人財產及被告己○○、丑○○二人
    犯罪後之態度等一切情狀，各量處如主文所示之刑，並均諭知易科罰金之折算標
    準，以資儆懲。
三、至於扣案之上開天九牌乙付、四色牌乙包及骰子二十一顆，均為當場賭博之器具
    業據本院認定在卷，應依刑法第二百六十六條第二項之規定，均宣告沒收之；另
    扣案之「抽頭金」計四千五百元，則為被告己○○、丑○○二人所有因本件犯罪
    所得之物，亦經本院認定在卷，應依刑法第三十八條第一項第三款之規定，宣告
    沒收之。
貳、不另為無罪諭知部分（即被告丑○○部分）：
一、本件聲請意旨略以：被告丑○○自九十年二月「二十」日起即受僱丙○○接手負
    責上開賭場之工作，先後供給上開賭博場所及聚集不特定人，以上開同一射倖方
    式，進行賭博財物之行為多次而營利，因認被告丑○○此部分所為，另涉有刑法
    第二百六十八條之意圖營利供給賭博場所及聚眾賭博罪嫌云云。
二、按「犯罪事實應依證據認定之，無證據不得認定犯罪事實」，刑事訴訟法第一百
    五十四條第二項定有明文。
三、訊據被告丑○○堅決否認此部分犯行，辯稱：伊未曾自九十年二月二十日起即負
    責上開賭場等語。經查：公訴人認被告丑○○涉有上開犯嫌，無非以被告己○○
    於警訊中供承其自九十年二月二十日起即受僱在上開賭博場把風，並認被告丑○○負責上開賭場等情為其僅有之論據，惟上開賭場原係丙○○自九十年初起所經
    營乙情，業據證人丙○○於本院審理時證述屬實（本院卷九十二七月二十二日筆
    錄），並於本院審理時證稱：「....，我是查獲前.... 也有僱用被告曾（玉蘭
    ），.... （見本院卷九十二年七月二十二日筆錄）」等語明確，核與被告丑○○於警訊中亦供承其自二月二十三日以後就交給我主持等語相符，且被告己○○
    迭次於警、偵訊中及本院審理時亦供稱交付其薪水之人係「阿美」即丙○○其人
    ，亦非被告丑○○本人，是僅憑丙○○自九十年初起經營上開賭場，再自九十年
    二月二十日起聘僱被告己○○在上開賭場一樓後門處擔任把風工作等情，應不得
    逕為認定被告己○○亦自九十年二月二十日起經營上開賭場乙節之憑據，至為顯
    然，是被告丑○○於警訊中供稱其自九十年二月二十三日起負責主持上開賭場乙
    情，應堪認定，並據本院認定明確，有如上述。此外，復查無其他積極事證足資
    證明被告丑○○確有公訴人所指此部分犯行，自屬不能證明被告丑○○此部分犯
    罪。惟因被告丑○○此部分犯嫌與本院就被告丑○○上開論罪科刑部分間，有連
    續犯之裁判上一罪關係，爰不另為無罪之諭知，附此敘明。
據上論斷，應依刑事訴訟法第四百五十一條之一第三項、第三百六十九條第一項前段
、第三百六十四條、第二百九十九條第一項前段，刑法第二十八條、第五十六條、第
二百六十八條、第五十五條、第四十一條第一項前段、第二百六十六條第二項、第三
十八條第一項第三款，罰金罰鍰提高標準條例第一條前段、第二條，判決如主文。
本案經檢察官陳雅譽到庭執行職務。
中      華      民      國    九十二    年   十一    月    二十六    日
                          臺灣桃園地方法院刑事第二庭
                              審判長  法  官   徐培元
                                      法  官   錢建榮
                                      法  官   林晏鵬
右正本證明與原本無異。
不得上訴。
                                      書記官   陳青瑜
中      華      民      國    九十二    年 十二    月        八    日
附錄法條：刑法第二百六十八條
中華民國刑法第二百六十八條
 (圖利供給賭場或聚眾賭博罪)
意圖營利，供給賭博場所或聚眾賭博者，處三年以下有期徒刑，得併科三
千元以下罰金。


司法院資訊處製作；財團法人民間司法改革基金會備份。
